# 尊敬的陈版及其他前辈们：新建生产线结转问题

提问人：chdsx 时间：2011-11-22 20:08:59
客户在原厂房新建了条生产线三千万左右， 1 、新建过程中对原厂房进行了装修，大概一百万，另蒸汽管道，配电工程估计一百万，这些都计入了新建生产线原值，原厂房原值一千万，问：是否有必要将装修款调出，若调出是将原厂房折旧转销重新确认原值还是其他处理方法？另蒸汽管到、配电工程是否也要一起计入房产原值，还是认为在生产线中合理？在税务上好像是要计入房产原值的吧2 、票未到情况下，按合同金额暂估结转，工程款质保金是否在产时也必须暂估入账？客户觉得麻烦，呵呵

回答人：chenyiwei
回复 chdsx 的帖子
根据固定资产准则的规定：固定资产的各组成部分具有不同使用寿命或者以不同方式为企业提供经济利益，适用不同折旧率或折旧方法的，应当分别将各组成部分确认为单项固定资产。
因此，尽管装修、管道等附着于厂房的固定资产在房产税计算中要计入房屋的原值，但从会计角度，由于使用年限不同于房屋，所以应当确认为单独的固定资产，并单独在其使用年限内计提折旧。将为该生产线服务的管道等计入生产线相对可以取得较为合理的结果。
工程质保金属于暂估范围。

提问人：chdsx 时间：2011-11-22 20:37:11
回复 chenyiwei 的帖子
陈版再问您个问题 企业发生短期借款，为一般流动资金周转借款，企业在项目预算书中提及资金筹措方式，其中借款 700 万，那以这个额度进行借款费用资本化是否合理，好像没有其他办法区分有多少借款用于项目建设了

回答人：chenyiwei
一般借款费用资本化的口径应从严把握。最好在借款资金和资本支出之间有可跟踪的清晰轨迹表明两者之间的对应关系。同时董事会应对此作出专门认定和通过专门决议。